【裁判字號】    97,交聲,2279
【裁判日期】    971024
【裁判案由】    交管條例聲異
【裁判全文】
臺灣板橋地方法院交通事件裁定        97年度交聲字第2279號
原處分機關  交通部公路總局臺北區監理所板橋監理站
異  議  人
即受處分人  甲○○
                      3樓之3.
上列異議人即受處分人因違反道路交通管理處罰條例案件，對於
交通部公路總局臺北區監理所板橋監理站97年8 月26日所為之處
分（原處分案號：板監裁字第裁41-C00000000號），聲明異議，
本院裁定如下：
    主  文
異議駁回。
    理  由
一、聲明異議意旨略以：異議人即受處分人甲○○雖有於本件違
    規時地紅燈左轉，惟因該違規地點路口沒有左轉號誌，亦無
    明確標線、標誌及機車待轉區，異議人如不在紅燈時左轉，
    根本無法左轉，爰提出聲明異議云云。
二、按汽車駕駛人，行經有燈光號誌管制之交岔路口闖紅燈者，
    處新臺幣一千八百元以上五千四百元以下罰鍰；又汽車駕駛
    人，違反道路交通管理處罰條例第53條規定者，除依原條款
    處罰鍰外，並予記違規點數三點，道路交通管理處罰條例第
    53條第1 項、第63條第1 項第3 款分別定有明文。
三、查本件異議人即受處分人甲○○騎乘車號929-CBV 號重型機
    車，於民國97年7 月15日下午5 時25分許，沿臺北縣樹林市
    ○○路往新莊方向行駛，駛至與俊英街設有燈光號誌管制之
    交岔路口時，遇紅燈而逕自左轉闖越之違規事實，業經臺北
    縣政府警察局樹林分局函覆查報屬實無訛，有該分局97年8
    月13日北縣警樹交裁字第0970024525號書函影本1 紙在卷可
    稽。異議人雖具狀及到庭辯稱上開意旨云云，惟復經本院傳
    訊證人即舉發警員乙○○到庭證稱：當時伊與學長一起執行
    聯合勤查勤務，我們到達樹林市○○街與樹新路口那邊執行
    交通攔檢勤務，我們是站在俊英街上，要取締該處的紅燈左
    轉，該處為四線道，且有點彎路，我們怕看錯，所以學長站
    在俊英街的左手邊，伊是站在對面，我們在俊英街二邊各站
    一人，伊所站位置可以看到樹新路交通號誌，當時看到樹新
    路紅燈時，異議人車輛左轉俊英街，伊就按伊機車喇叭，通
    知對面的學長攔停，攔停之後伊也走過去，告訴異議人是紅
    燈違規左轉，就依規定告發。當時異議人有質問說「不能這
    樣轉過來嗎？」，伊跟他說要等綠燈才能左轉過來，該路口
    有些民眾會在樹新路綠燈時，騎到路邊，等俊英街方向為綠
    燈時再駛向俊英街，本件舉發地點，機車於樹新路綠燈時，
    雖可直接左轉俊英街，不需要二段式左轉，但如果機車在樹
    新路綠燈時，駛至交岔路口中待轉，因直行車輛過多，直至
    號誌變換時始趁機左轉，仍屬違規，但是會變通視情況不予
    舉發，惟本件異議人是在樹新路已經變換為紅燈始駛至交岔
    路口左轉，情形不同等語明確（見本院97年9 月23日訊問筆
    錄），並提出舉發違規現場圖及照片為據。核諸舉發警員提
    出之上開違規現場照片所示，舉發警員執勤之地點，縱未站
    出道路，其視線仍可直接目及本件違規地點燈光號誌之變換
    及行車情形，且衡諸舉發警員與異議人間，互不相識，亦無
    怨隙，其執行公務當無故意構陷異議人之理，況異議人於聲
    明異議狀及本院訊問時亦自陳確係於樹新路行車方向紅燈時
    左轉俊英街屬實，是舉發警員上開證述情節，堪以採信，至
    異議人上開所辯無機車待轉區○○於○○路紅燈時始能趁機
    左轉等情，均不足據以卸免異議人違規裁罰之責任。是綜上
    所述，異議人上開所辯，應不足採，其上開違規事實堪認無
    訛。從而，原處分機關據以援引上開規定，裁處罰鍰新臺幣
    一千八百元，並記違規點數三點，並無不當。本件異議為無
    理由，應予駁回。
四、據上論斷，應依道路交通案件處理辦法第19條，裁定如主文
    。
中    華    民    國    97    年    10    月    24    日
                        交通法庭  法  官  彭  全  曄
以上正本證明與原本無異
如不服本裁定應於送達後5日內向本院提出抗告狀
                                  書記官  林  怡  秀
中    華    民    國    97    年    10    月    24    日


司法院資訊處製作；財團法人民間司法改革基金會備份。
